【裁判字號】    90,易,451
【裁判日期】    900501
【裁判案由】    贓物
【裁判全文】
臺灣桃園地方法院刑事判決                            九十年度易字第四五一號
    公  訴  人  臺灣桃園地方法院檢察署檢察官
    被      告  乙○○
右列被告因贓物案件，經檢察官提起公訴（九十年度偵字第二二一四號），本院判決
如左：
        主  文
乙○○收受贓物，累犯，處有期徒刑陸月，如易科罰金，以參佰元折算壹日。
        事  實
一、乙○○前曾於民國八十三年間因犯竊盜、妨害自由案件，經本院分別判處有期徒
    刑四月、六月，應執行有期徒刑八月，緩刑四年確定，嗣又於八十五年間因犯加
    重竊盜案件，經臺灣高等法院判處有期徒刑七月確定，經撤銷緩刑，接續執行結
    果，於八十六年九月十四日縮短刑期假釋期滿以已執行論。嗣復於八十七年間，
    再因犯竊盜案件，經本院判處有期徒刑六月確定，繼又於八十八年間，再犯竊盜
    案件，經本院判處有期徒刑九月確定，接續執行結果，於八十九年七月十日假釋
    期滿，以執行完畢論。竟猶不知悛悔，於九十年一月二十三日下午，在桃園縣八
    德市○○路○段一二三三巷六四號其住處，明知姓名年籍不詳之綽號「小黑」男
    子所交付懸掛ＨＷＺ─九一三號車牌之機車（該車牌原為甲○○所有，於八十四
    年十月一日在桃園縣八德市○○路七六三號前失竊，另車身原牌照號碼為ＸＥＳ
    ─七四二號、引擎號碼ＧＹ六Ｄ七二三九○五號，原為丙○○所有，於八十九年
    十二月二十七日十七時許，在桃園市○○路三四號前失竊）及機車鑰匙乙支係來
    路不明之贓物，竟仍予收受，迨九十年一月二十五日十一時二十五分許，乙○○
    騎乘該贓車行經桃園市○○路、三民路口附近，為警查獲，並扣得前開機車鑰匙
    乙支。
二、案經桃園縣警察局桃園分局報請臺灣桃園地方法院檢察署檢察官偵查起訴。
        理  由
一、訊之被告乙○○固坦承收受騎乘前揭贓車之事實，但矢口否認有收受贓物之犯行
    ，辯稱：該機車是「小黑」騎至伊住處門前，稱欲回南部過年須寄放，伊當時在
    屋內洗東西並未見到小黑，小黑逕自將鑰匙插在機車上後人就走了，伊不知該機
    車為贓車云云。惟查：
  （一）車號ＨＷＺ─九一三號車牌，原為甲○○所有，於八十四年十月一日在桃園
        縣八德市○○路七六三號前失竊；另原牌照號碼為ＸＥＳ─七四二號、引擎
        號碼為ＧＹ六Ｄ七二三九○五號之機車，為丙○○所有，於八十九年十二月
        二十七日十七時許，在桃園市○○路三四號前失竊之事實，業據被害人甲○
        ○、丙○○分別於警訊中指訴綦詳，且有車輛竊盜、車牌失竊資料個別查詢
        報表─查詢車輛認可資料乙紙、車籍作業系統－查詢認可資料二紙、贓物認
        領保管單二紙附卷可稽，是堪認該機車及車牌確係他人犯罪所得之贓物無訛
        。
  （二）被告雖辯稱伊不知該機車為贓車，惟經細覽被告供稱：與「小黑」僅認識一
        個月左右，伊不知「小黑」之年籍、住處，亦無從與之聯絡，該機車是「小
        黑」騎至伊住處門前，稱欲回南部過年須寄放，伊當時在屋內洗東西並未見
        到小黑，小黑逕自將鑰匙插在機車上後人就走了，「小黑」並未說欲寄放多
        久，之後伊亦未曾再見到「小黑」云云（見本院卷九十年四月十七日審理筆
        錄、被告警訊筆錄），則被告與綽號「小黑」顯非熟識，何以「小黑」竟會
        將有價值之機車寄放於其住處？且任意將鑰匙插在機車上，徒使機車遭竊風
        險增加？又「小黑」既僅係因過年須回南部，何以之後即未曾出面向被告索
        回機車？參以騎乘機車需攜帶行車執照備供查驗，為吾國民日常生活所知之
        常識，「小黑」交付該機車時，並未隨同交付任何車輛來源證件或行照，被
        告竟仍收受之並騎乘該機車外出，被告所辯上情，實已與常情大相逕庭。
  （三）經當庭勘驗扣案之機車鑰匙乙把，該鑰匙已斷，顯無法再發動機車。本院當
        庭質之被告何以鑰匙斷裂？被告先稱：「我買年貨後，把東西掛在鑰匙上面
        ，鑰匙就斷掉，我發動後騎到一半斷掉」云云；法院繼詢之查獲警員有無看
        見其所購年貨？被告則翻稱：「我還沒有買年貨，就被警察查獲，．．．鑰
        匙是因一直騎開來開去就斷掉」云云，顯見其前後供述矛盾閃爍，益見其情
        虛。依吾人之生活經驗，苟係原配屬之機車鑰匙，應能容易發動機車，鮮有
        鑰匙斷裂之可能，被告僅於查獲當日騎乘該機車外出，其持該機車鑰匙僅發
        動數次，竟率爾斷裂，顯見該鑰匙與該機車並非相配屬，參以，被告前即曾
        多次犯竊盜前科（此有本院被告全國前案紀錄表乙紙附卷可按），其對於上
        述異狀，焉能倭為不知而謂無贓物之認識？
  （四）綜上，被告所辯顯不足採，本件事證明確，被告犯行堪以認定。
二、核被告乙○○所為，係犯第三百四十九條第一項收受贓物罪。被告前曾於八十三
    年間因犯竊盜、妨害自由案件，經本院分別判處有期徒刑四月、六月，應執行有
    期徒刑八月，緩刑四年確定，嗣又於八十五年間因犯加重竊盜案件，經臺灣高等
    法院判處有期徒刑七月確定，經撤銷緩刑，接續執行結果，於八十六年九月十四
    日縮短刑期假釋期滿以已執行論。嗣復於八十七年間，再因犯竊盜案件，經本院
    判處有期徒刑六月確定，繼又於八十八年間，再犯竊盜案件，經本院判處有期徒
    刑九月確定，接續執行結果，於八十九年七月十日假釋期滿，以執行完畢論，有
    臺灣高等法院被告全國前案紀錄表、臺灣桃園地方法院檢察署刑案資料查註紀錄
    表在卷足憑，被告於五年之內再犯本件有期徒刑以上之罪，為累犯，依法加重其
    刑。爰審酌被告之犯罪動機、手段，其有多次犯罪前科，素行不良、及其生活狀
    況、智識程度、犯罪所生危害等一切情狀，量處如主文所示之刑，並諭知易科罰
    金之折算標準，以資懲儆。扣案之機車鑰匙乙支，並非被告所有，業據被告供明
    在卷，爰不另為沒收諭知，附此敘明。
據上論斷，應依刑事訴訟法第二百九十九條第一項前段，刑法第三百四十九條第一項
、第四十七條、第四十一條第一項前段，罰金罰鍰提高標準條例第一條前段、第二條
，判決如主文。
本案經檢察官張春暉到庭執行職務。
中       華       民       國       九十      年      五    月    一    日
                                臺灣桃園地方法院刑事第六庭
                                      法  官  林  曉  芳
右正本證明與原本無異。
如不服本判決，應於判決送達後十日內向本院提出上訴狀( 應附繕本 )，上訴於臺灣
高等法院。
                                      書記官  巫  孟  蓉
中        華        民        國   九十       年      五    月    一    日
論罪科刑依據之法條：
刑法第三百四十九條
收受贓物者，處三年以下有期徒刑、拘役或五百元以下罰金。
搬運、寄藏、故買贓物或為牙保者，處五年以下有期徒刑、拘役或科或併科一千元以
下罰金。
因贓物變得之財物，以贓物論。


司法院資訊處製作；財團法人民間司法改革基金會備份。
